

Ignacio Jara ijara756@gmail.com ijara.github.io (+569) 5524-4471

DirecciónLo Arcaya,1718 Vitacura, Santiago 7640759 Chile

Ignacio Jara

Ingeniero en Informática

Acerca de Mi 24 años, egresado en INACAP Apoquindo. Actualmente trabajo en el área desarrollando software a particulares y en proyectos personales con el fin de mejorar y aprender mas sobre el área. Autodidacta y responsable, me proyecto como un informático dedicado a desarrollar proyectos que permitan llevar el negocio al siguiente nivel.

Educación

2013 - 2016, Universidad Tecnológica de Chile, INACAP Apoquindo Ingenería en Informática

2010 - 2012, Universidad Tecnica Federico Santa María Ingenería Civil en Informática - Incompleta

Experiencia

Abril 2016 - Junio 2016, *Desarrollador Junior*, Claro Chile S.A. Logros:

- Liderar equipos de trabajo.
- Crear un software utilizado en el área comercial de la compañía.
- Desarrollo de proyecto ágil
 - Tecnologías CLOUD
 - Lenguajes Usados:
 - * PHP
 - * MySQL

Julio 2016 - Presente, Cajero Multifuncional, UPA!

Trabajo atendiendo publico y manejo de cajas, actualmente en proceso para ser supervisor de tienda.

Habilidades Comunicacionales

2016, Presentación de Titulo, INACAP Apoquindo

Presento el proyecto con el que obtengo el titulo de Ingeniero en Informático.

Habilidades en Desarrollo de Software

Programación

JavaC#PHPRuby on RailsMeteorC++

Software

MySQLGNU/LinuxWS 2008 R2

o GIT o ssh o bash



Ignacio Jara ijara756@gmail.com ijara.github.io (+569) 5524-4471

DirecciónLo Arcaya,1718 Vitacura, Santiago 7640759

Chile

Premios

2014, Hacktoberfest, Digital Ocean Inc.

Premio al demostrar uso y manejo de git en la plataforma github durante 1 mes.

Intereses

Profesional

Analisis de datos, desarrollo web y movil usando plataformas unificadoras, desarrollo de Software